# 请教，房产项目开发阶段成本的归集在哪比较合适？

提问人：wsStanding 时间：2020-01-09 11:20:12
请教，房地产开发企业与政府合作开发项目，协议约定，开发企业无法获得项目土地，仅负责项目建设和后期运营，暂定运营权为项目完工日后 20 年，运营收益归企业所有，但到期后是否会将运营权收回或者无偿移交等处理，协议未确定也无法预见。。看起来暂时未约定移交，也不好用bot模式考虑？那如上述情况，开发阶段的成本归集应在什么科目比较合适？有没有类似的案例或者解释可以参考？谢谢

回答人：chenyiwei
建议首先参照《瑞华研究 2010 ～ 2016 汇编》之“问题4-4-12（BOT和租赁模式的区分）”、“问题4-4-13（涉及运营期分成的定制软件开发收入确认）”中对BOT项目经济实质的表述，判断本案例是否适用BOT模式进行会计处理，还是应当按照租赁（租用土地，在其上从事 20 年的经营活动）处理。根据不同的业务模式分别进行会计处理。如果适用租赁模式的，则在租入土地上建造房屋的支出应确认为长期待摊费用。